【裁判字號】    99,聲更,2
【裁判日期】    990311
【裁判案由】    停止執行
【裁判全文】
臺灣嘉義地方法院民事裁定  99年度聲更字第2號
聲  請  人  丙○○
聲  請  人  乙○○
相  對  人  嘉義縣民雄鄉農會
法定代理人  甲○○
上列當事人間聲請停止執行事件，本院裁定如下：
    主  文
聲請人丙○○供擔保新臺幣陸拾玖萬肆仟壹佰肆拾後，本院九十
八年度司執字第一五五四二號強制執行事件對於聲請人丙○○所
有如附表所示之財產之強制執行程序，於本院九十八年度重訴字
第八０號異議之訴事件終結前，應暫予停止。
聲請人丙○○其餘聲請及聲請人乙○○之聲請均駁回。
  理  由
一、聲請意旨略以：相對人以聲請人應繼承其被繼承人對相對人
    所負債務，聲請對於聲請人之固有財產為強制執行，經本院
    以98年度司執字第15542 號強制事件受理。然本件債務係聲
    請人之被繼承人（父）對相對人所負債務，若由聲請人繼續
    履行該債務，顯失公平，依民法繼承編施行法第1 條之3 第
    4 項規定，聲請人應得以所得遺產為限，負清償責任，就此
    ，聲請人已提起異議之訴，爰聲請裁定停止上開執行程序等
    語。
二、按有回復原狀之聲請，或提起再審或異議之訴，或對於和解
    為繼續審判之請求，或提起宣告調解無效之訴、撤銷調解之
    訴，或對於許可強制執行之裁定提起抗告時，法院因必要情
    形或依聲請定相當並確實之擔保，得為停止強制執行之裁定
    ，強制執行法第18條第2 項定有明文。又按法院因債務人之
    聲請，依法定相當並確實之擔保，得為停止強制執行之裁定
    ，債務人本此裁定所供擔保，係以擔保債權人因債務人聲請
    停止強制執行不當可能遭受之損害得獲賠償為目的，乃兼顧
    債權人與債務人之權益，並非增加債務人之額外負擔（司法
    院大法官會議釋字第403 號解釋意旨參照），是法院定此項
    擔保，其數額應依標的物停止執行後，債權人未能即時受償
    或利用該標的物所受之損害額，或其因另供擔保強制執行所
    受之損害額定之，非以標的物之價值或其債權額為依據。經
    查：
  (一)相對人以本院90年4 月26日債權憑證為執行名義，聲請強制
    執行聲請人之財產，經本院以98年度司執字第15542 號強制
    執行事件受理；聲請人丙○○以上開債務係其父對相對人所
    負債務，依民法繼承編施行法第1 條之3 第4 項規定，由聲
    請人繼續履行債務顯失公平，其應得以所得遺產為限，負清
    償責任為由，提起異議之訴，請求撤銷前開執行事件對於聲
    請人丙○○如附表所示之財產所為之強制執行程序，現由本
    院以98年度重訴字第80號第三人異議之訴事件受理等情，業
    據本院調閱上開執行事件卷宗及本院98年度重訴字第80號事
    件卷宗核閱無訛。故依前揭規定，聲請人丙○○聲請停止上
    開執行事件關於如附表所示之財產之執行程序，於法有據，
    本院自得裁定相當並確實之擔保而停止該部分之強制執行程
    序。
  (二)次查，相對人持上開執行名義聲請執行之債權額為新臺幣（
    下同）800 萬元及自85年11月24日起至清償日止，按年息
    9.2 ﹪計算之利息，及自85年12月23日起至清償日止，逾期
    在6 個月者，按上開利率10﹪計算，逾期超過6 個月者，按
    上開利率20﹪計算之違約金，及執行費82,080元，計算至前
    揭異議之訴訴訟繫屬日98年11月11日止，相對人聲請執行之
    債權額合計約為19,403,911元。惟前開執行程序執行屬於聲
    請人丙○○之財產者，為如附表所示之不動產、存款債權及
    薪資債權（將聲請人丙○○對於內政部警政署保安警察第四
    總隊之每月應領薪資之三分之一移轉於相對人）。而查前開
    不動產經鑑估結果，價值為4,295,000 元，扣除聲請人丙○
    ○以該不動產向合作金庫銀行及公務人員住宅及福利委員會
    抵押貸款之餘額791,607 元，約剩餘350 萬元；另本件異議
    之訴，因其訴訟標的價額超過150 萬元，為得上訴第三審之
    事件，依據各級法院辦案期限實施要點第2 點第2 款、第7
    款及第8 款規定，民事通常程序第一審審判案件期間為1年4
    個月，民事第二審審判案件期間為2 年，民事第三審審判案
    件期間為1 年，而聲請人所提本件異議之訴所涉爭議，恐需
    費時判明，是本院推定本件停止執行之期間為3 年，而相對
    人每月受移轉之前開薪資債權為24,970元，另有99年度考績
    獎金37,470元及年終獎金33,970元等情，業據聲請人丙○○
    陳報在卷。是在停止執行之3 年間，就薪資債權之執行部分
    ，相對人因停止執行而暫時無法受償之金額為1,113,240 元
    【計算式：24,970元×12（月）×3 （年）＋（37,470元＋
    33,970元）×3 （年）】。綜上，相對人執行聲請人丙○○
    如附表所示財產所可受償之總額約為4,627,594 元【計算式
    ：3,500,000 ＋14,354＋1,113,240 】，參諸民法第203 條
    之規定，以週年利率5%，計算相對人因停止執行法受償所可
    能遭受之損害約為694,140 元【計算式：4,627,594 ×0.05
    ×3 】，爰以此金額為聲請人丙○○聲請停止執行如附表所
    示財產之擔保。
三、次查依強制執行法第18條之規定，強制執行程序開始後，原
    則上不停止執行，僅於有強制執行法第18條第2 項規定之情
    形，亦即已為前開規定所定之聲請、起訴、請求或提起抗告
    等情形，法院始得於必要情形或依聲請定相當並確實之擔保
    ，為停止執行之裁定。若無前開聲請、訴訟、請求或抗告，
    法院自無裁定停止執行之必要。經查：
  (一)聲請人僅就如附表所示財產之執行程序提起異議之訴乙節，
    有本院98年度重訴字第80號異議之訴卷宗可稽。是聲請人丙
    ○○聲請停止執行超過如主文第1 項所示範圍部分，因其未
    提起異議之訴，依前開說明，本院自無裁定停止之必要，是
    聲請人丙○○之此部分聲請，自屬無據，應予駁回。
  (二)至聲請人乙○○聲請停止執行部分，查乙○○雖曾提起第三
    人異議之訴，惟其已於98年12月22日以書狀撤回該訴訟，並
    經相對人同意，其訴訟繫屬已經消滅，應認聲請人乙○○自
    始未提起第三人異議之訴，依前開說明，聲請人乙○○聲請
    停止本件執行程序，於法無據，不能准許。
中    華    民    國    99    年    3     月    11    日
                  民事第一庭  法  官  林望民
為正本係照原本作成。
如對本裁定抗告須於裁定送達後10日內向本院提出抗告狀，並繳
納裁判費新臺幣1,000元。
中    華    民    國    99    年    3     月    11    日
                              書記官  陳慶時
附表：
一、聲請人丙○○所有坐落台中市○○區○○段0678地號土地所
    有權應有部分1 萬分之256 及其上同段04632 建號建物所有
    權全部。
二、聲請人丙○○對於中華郵政股份有限公司之存款債權新臺幣
    14,354元。
三、聲請人丙○○對於內政部警政署保安警察第四總隊之每月應
    領薪資（包含薪金、獎金及其他給與等）之三分之一。

司法院資訊處製作；財團法人民間司法改革基金會備份。
